【裁判字號】    89,上易,149
【裁判日期】    890203
【裁判案由】    違反農藥管理法
【裁判全文】
臺灣高等法院臺南分院刑事判決          八十九年度上易字第一四九號  Ｇ
      上  訴  人  臺灣臺南地方法院檢察署檢察官
      被      告  甲  ○  ○
右上訴人因被告違反農藥管理法案件，不服臺灣臺南地方法院八十八年度易字第一五
七四號中華民國八十八年十一月十六日第一審判決（起訴案號：臺灣臺南地方法院檢
察署八十八年度偵字第六二六七號），提起上訴，本院判決如左：
      主      文
上訴駁回。
      理      由
一、公訴意旨以：甲○○係洽益化學股份有限公司（台南縣將軍鄉長榮村長榮一六五
    號）負責人，於民國八十七年八月十日未經許可、擅持行政院農業發展委員會（
    下稱農委會）所核發之農藥「國內產製許可證」（農藥製字第Ｏ四二二九號），
    向財政部高雄關稅局中興分局報運進口農藥貨品一批（經查驗結果該等貨品所含
    主成份係農藥原體，產地為中國大陸，屬未經農委會核准登記發給許可證者），
    因認被告涉有輸入偽農藥的罪嫌。
二、按犯罪事實應依證據認定之，無證據不得推定其犯罪事實；又不能證明被告犯罪
    者，即應諭知無罪之判決，刑事訴訟法第一百五十四條、第三百零一條第一項分
    別定有明文。本件公訴人認被告甲○○涉有輸人偽農藥罪嫌，無非被告所輸入者
    為未經核准輸入之偽農藥，並有台灣省政府農林廳、行政院農委會相關函文等資
    為依據。訊之被告甲○○堅決否認有右揭犯行，辯稱：伊依向農委會申請核准進
    口之濃度百分之四十一之嘉磷塞異丙胺鹽溶液向新加坡生達有限公司（ＳＵＮＤ
    ＡＴ（Ｓ）ＰＴＥＬＴＤ）訂貨，並依此濃度比例開立信用狀，詎新加坡生達有
    限公司出貨錯誤，將大陸產製濃度百分之五十九‧九之嘉磷塞異丙胺鹽裝船運到
    台灣，本件純係生達公司出貨裝船錯所致，伊無輸入偽農藥的故意等語。
三、經查：被告所辯業經其提出行政院農委會同意被告經營之洽益化學股份有限公司
    製造販賣之農藥許可證一份、及該公司向新加坡生達訂購嘉磷塞異丙胺鹽百分之
    四十一溶液之預約形式發票及依該濃度開具之信用狀各一紙在卷可按，被告辯稱
    伊依農委會之許可向新加坡生達有限公司訂購百分之四十一之嘉磷塞異丙胺鹽，
    尚非無據。次查，新加坡生達有限公司因產器種類，廠地有限，倉庫不夠，加上
    百分之四十一成品與百分之六二半品包裝桶完全一樣，致其員工誤將百分之六十
    二之嘉磷塞異丙胺鹽當成百分之四十一，而出貨與洽益公司，並請求准將該批貨
    運回新加坡，此有生達有限公司致函我國關稅總局之信函一紙卷附可參。被告所
    辯均信而徵，自可採信。
四、據上所陳，被告向新加坡生達有限公司進貨時，相關之訂貨資料（預約形式發票
    及信用狀）均記載係洽益公司經農委會核准進口之嘉磷塞異丙胺鹽百分之四十一
    溶液，惟因出口之新加坡生達公司裝船錯誤，致將百分之五十九‧九之嘉磷塞異
    丙胺鹽運至高雄港，本件應屬新加坡生達有限公司出貨裝船錯誤而致，難認被告
    有何輸入偽農藥之故意，此外復查無其他積極證據足資證明被告有起訴書所指之
    犯行，不能證明被告犯罪，原判決諭知被告無罪，認事用法並無不當。
五、檢察官上訴意旨略以；被告以「農藥國內產製許可證」，未經許可「擅自輸入農
    藥」行為，該輸入之農藥即為「偽農藥」，且被告所輸入農藥經查驗結果，主要
    成份不符，依法即應退運，不得進口報關，被告在被查驗後始表示係出口產品裝
    船錯誤等情，亦有事後卸責託詞之嫌等由指摘原判決不當。惟查被告所屬之洽益
    公司係借用生力化學工業股份有限公司農藥許可證（含製造、販賣）申請進口嘉
    磷塞異丙胺鹽百分之四十一溶液，獲准許進口，有該農藥許可證附原審卷第二十
    六頁，且有行政院農業委員會八十八年八月三十日（八八）農糧字第八八一三五
    三三二號函載：「經查甲○○提供予貴院之商業文件均為自新加坡進口『嘉磷塞
    異丙胺鹽百分四十一溶液』成品之相關文件，：：所附之二張農藥許可證，一為
    該公司（即洽益公司）之農藥製字第四二二九號許可證，係核准該公司產製『嘉
    磷塞磷塞異丙胺鹽百分之四十一溶液』成品農藥，一為生力化學工業股份有限公
    司農藥進字第一五四一號，係核准自新加坡進口『嘉磷塞磷塞異丙胺鹽百分之四
    十一溶液』成品農藥，：：」等語在卷，足見被告確有申請經核准許進口「嘉磷
    塞磷塞異丙胺鹽百分之四十一溶液」成品農藥，而本件係新加坡之出口商員工出
    貨借誤所致，已如前述，貨進口至我國後，不經報關查驗，被告又如何能發現國
    外出口商出貨錯誤？是本件上訴為無理由，應予駁回。
據上論結，應依刑事訴訟法第三百六十八條，判決如主文。
本案經檢察官李傳來到庭執行職務。
中    華    民    國      八十九      年      二      月        三      日
                                  臺灣高等法院臺南分院刑事第三庭
                                      審判長法官  黃    聰    明
                                            法官  林    勝    木
                                            法官  黃    三    哲
右正本證明與原本無異。
不得上訴。
                                      法院書記官  陳    淑    貞
中    華    民    國      八十九      年      二      月       十       日


司法院資訊處製作；財團法人民間司法改革基金會備份。
